臺灣板橋地方法院刑事判決　　　　　　　　　　　　　九十年度訴字第二０五八號
　　公　訴　人　臺灣板橋地方法院檢察署檢察官
　　被　　　告　甲○○
右列被告因違反毒品危害防制條例案件，經檢察官提起公訴（九十年度毒偵緝字第七
八六號），暨臺灣臺北地方法院檢察署移送併案審理（九十年度毒偵字第二九三七號
），本院判決如左：
    主  文
甲○○連續施用第一級毒品，處有期徒刑壹年，扣案之摻有微量海洛因殘渣袋貳只，
沒收銷燬，注射針筒壹支，沒收；又連續施用第二級毒品，處有期徒刑柒月。應執行
有期徒刑壹年肆月，扣案之海洛因殘渣袋貳只，沒收銷燬，注射針筒壹支，沒收。
    事  實
一、甲○○曾有違反妨害兵役治罪條例、麻醉藥品管理條例及賭博等罪之前科，復於
    民國（下同）八十三年三月十五日因違反麻醉藥品管理條例案件，經本院判處有
    期徒刑七月，於同年五月二十三日判決確定。復於八十三年五月三十一日因違反
    肅清煙毒條例案件，經臺灣臺北地方法院判處有期徒刑三年八月，嗣判決確定，
    上揭二確定罪刑，經更定其刑為應執行有期徒刑四年確定，自八十三年五月二十
    三日起入監執行，於八十四年十二月二十日因縮短刑期假釋出監。甲○○於假釋
    期間之八十六年六月二十六日因違反槍砲彈藥刀械管制條例案件，又經本院判處
    有期徒刑二年，於同年十月十三日判決確定，復接續執行前經撤銷假釋之殘刑二
    年一月又十三日，於八十九年九月八日因縮短刑期假釋出監，迄九十一年六月三
    日始縮刑期滿而執行完畢（未構成累犯）。復因施用第一級毒品海洛因案件，經
    臺灣高等法院於八十七年六月十一日以八十七年度上訴字第二五八０號裁定送勒
    戒處所觀察、勒戒後，認有繼續施用毒品之傾向，再於八十七年七月二十七日裁
    定令入戒治處所施以強制戒治一年，嗣經裁定停止戒治，所餘戒治期間，付保護
    管束，再於八十八年七月二十一日保護管束期滿，經同院於八十八年八月四日以
    八十七年度上訴字第二五八０號判決免刑確定在案。詎甲○○猶不知悔改，明知
    海洛因及甲基安非他命（以下稱安非他命）分別係毒品危害防制條例所明定之第
    一級及第二級毒品，均不得非法持有及施用，竟分別基於施用第一級毒品海洛因
    及第二級毒品安非他命之概括犯意，自前案強制戒治期滿後五年內之九十年一月
    底之某日（起訴書略載為一月間某日）起至同年十一月十二日止，在其位於臺北
    縣中和市○○街二九之一號七樓住處，以針筒注射海洛因，及另以將安非他命置
    於吸食器內或錫箔紙上，再點火加熱燒烤吸聞所產生白煙等方式，平均約一至二
    天施用一次，分別連續施用第一級毒品海洛因及第二級毒品安非他命多次。嗣臺
    灣板橋地方法院檢察署觀護人因執行保護管束，通知甲○○於九十年三月十四日
    到署採集尿液檢體，送驗呈嗎啡類及安非他命陽性反應，始偵悉上情。甲○○復
    於九十年十一月十二日中午十二時四十五分許，經警在臺北市○○區○○路底之
    水門外停車場緝獲，並扣得其所有含有第一級毒品海洛因（量微無法秤重）之殘
    渣袋二只，及供其施用第一級毒品海洛因之注射針筒乙支。甲○○於強制戒治期
    滿諭知免刑判決後，五年內再犯本件施用第一級毒品海洛因案件，嗣由本院於九
    十年五月七日以九十年度毒聲字第一八八六號裁定，令入戒治處所施以強制戒治
    一年，現於臺灣臺北戒治所強制戒治中。
二、案經臺灣板橋地方法院檢察署觀護人室簽分由該署檢察官偵查起訴。
    理  由
一、右開事實，業據被告甲○○於檢察官偵訊及本院審理時坦承不諱在卷，又被告先
    後經臺灣板橋地方法院檢察署觀護人通知報到及為警查獲時所採取之尿液檢體中
    ，經檢出嗎啡及安非他命陽性反應，有昭信科技顧問有限公司九十年三月二十一
    日之濫用藥物陽性檢體檢驗報告及臺北市立療養院九十年十二月二十日之煙毒尿
    液檢驗報告書各乙紙附卷可稽。扣案之二只殘渣袋經送內政部警政署刑事警察局
    鑑驗結果，均檢出第一級毒品海洛因成分，有該局九十一年二月七日刑鑑第00
    00000000號鑑驗通知書乙紙附卷可按。並有被告所有供其施用第一級毒
    品海洛因之注射針筒乙支扣案可資佐證，足徵被告前揭連續施用第一級毒品海洛
    因及第二級毒品安非他命之自白與事實相符而堪予採信。又查被告前如事實欄所
    載，因施用第一級毒品海洛因案件，經臺灣高等法院先後裁定送觀察勒戒及強制
    戒治，並於強制戒治期滿後為免刑判決確定等情，有前揭案件之刑事判決及臺灣
    高等法院檢察署刑案紀錄簡覆表各乙份在卷可憑，其復自九十年一月底之某日起
    至同年十一月十二日止，再犯本件連續施用第一級毒品、第二級毒品罪，其所為
    堪認與毒品危害防制條例第二十三條第二項前段之規定相符無疑。故本案事證明
    確，被告犯行堪以認定，應予依法論科。
二、按海洛因及安非他命分別為毒品危害防制條例明定之第一級及第二級毒品，故核
    被告甲○○所為，係犯同條例第十條第一項之施用第一級毒品罪及同條第二項之
    施用第二級毒品罪。被告施用前後持有第一級毒品海洛因及第二級毒品安非他命
    之低度行為，為其施用之高度行為所吸收，故均不另論罪。又其先後多次施用第
    一級、第二級毒品之犯行，時間緊接，方法相同，觸犯構成犯罪要件相同之罪名
    ，顯係基於概括之犯意反覆而為，應依刑法第五十六條連續犯之規定，分別論以
    一罪並均加重其刑。被告所犯上揭二罪名間，犯意各別，行為互異，應予分論併
    罰。另臺灣臺北地方法院檢察署九十年度毒偵字第二九三七號移送併案審理部分
    ，與本案公訴人已起訴部分，其犯罪事實相同，屬事實上之同一案件，本院自得
    併予審究，附予敘明。爰審酌被告甲○○前有如事實欄所載之犯罪科刑紀錄（未
    構成累犯），有臺灣高等法院檢察署刑案紀錄簡覆表乙份在卷可參，於毒品危害
    防制條例施行後再次施用毒品，經送觀察、勒戒及強制戒治期滿，而諭知免刑判
    決確定後，仍有本件施用第一級、第二級毒品等犯行，顯見其戒除毒癮之意志薄
    弱，及其犯罪之目的、手段、施用施用毒品之次數及期間非短、施用毒品戕害其
    身心及於偵審時尚知坦承犯行之態度等一切情狀，分別量處如主文所示之刑，並
    定其應執行之刑，以資懲儆。至於扣案之二只殘渣袋內含微量無法秤重之海洛因
    係毒品危害防制條例所定之第一級毒品，且與該二只殘渣袋難予分離，故不問屬
    於犯人與否，依同條例第十八條第一項前段之規定，併為沒收銷毀之諭知。另扣
    案之注射針筒一支，係被告所有供本件施用第一級毒品犯行所用之物乙節，業據
    被告於本院審理時供明在卷，核與毒品危害防制條例第十八條第一項前段規定之
    專供施用毒品器具之要件尚有不合（法務部八十八年八月二十五日法檢字第00
    1798號函可資參照），自非該條項所指得單獨宣告沒收銷燬之違禁物，惟仍應依
    刑法第三十八條第一項第二款之規定，併為沒收之諭知。
據上論斷，應依刑事訴訟法第二百九十九條第一項前段，毒品危害防制條例第十條第
一項、第二項、第十八條第一項前段，刑法第十一條前段、第五十六條、第五十一條
第五款、第三十八條第一項第二款，判決如主文。
本案經檢察官馬凱蕙到庭執行職務
中      華      民      國    九十一    年      三      月    二十七    日
                              臺灣板橋地方法院刑事第三庭
                                    法  官    陳志揚
右正本證明與原本無異。
如不服本判決，應於判決送達後十日內向本院提出上訴狀 (應附繕本) ，上訴於
臺灣高等法院。
                                    書記官    陳慶樹
中      華      民      國      九十一   年      四      月      三    日
附錄本案論罪科刑法條全文：
毒品危害防制條例第十條：
  施用第一級毒品者，處六月以上五年以下有期徒刑。
  施用第二級毒品者，處三年以下有期徒刑。
